【裁判字號】    98,易,2340
【裁判日期】    980903
【裁判案由】    傷害
【裁判全文】
臺灣臺中地方法院刑事判決              98年度易字第2340號
公  訴  人  臺灣臺中地方法院檢察署檢察官
被      告  甲○○
                      號
上列被告因傷害案件，經檢察官提起公訴（98年度偵字第15031
號），本院判決如下：
    主    文
甲○○傷害人之身體，處拘役貳拾日，如易科罰金，以新台幣壹
仟元折算壹日。
    事    實
一、甲○○與乙○○係同村之舊識，於民國98年5月17日上午10
    時10分許，在臺中縣大肚鄉○○路○段100號某商店前，2人
    因細故生有爭執，甲○○竟基於傷害他人身體之犯意，持其
    所有之鐵製枴杖，毆打乙○○之頭部、手部共約3下，致乙
    ○○因而受有頭部外傷合併頭皮撕裂傷2處、右手撕裂傷及
    左側輕微蜘蛛網膜腦出血等傷害。
二、案經乙○○訴由臺中縣警察局烏日分局報請臺灣臺中地方法
    院檢察署檢察官偵查起訴。
    理    由
一、訊據被告甲○○供稱，伊有拿拐杖打乙○○，因為他常常來
    擾亂伊，伊有禮卷500元，拿去商店買東西吃，剩餘的部分
    乙○○找我，他有喝酒，他要將伊翻倒但是沒有翻倒，所以
    伊就拿拐杖打他云云。經查，被告曾於前揭時地因細故而以
    其手持之鐵製拐杖毆打告訴人乙○○，至乙○○受有事實欄
    所示之傷，業據證人即告訴人乙○○於偵查中（刑事訴訟法
    第159條之1第二項規定，被告以外之人於偵查中向檢察官所
    為之陳述，除顯有不可信之情況者外，得為證據，證人乙○
    ○於偵查中向檢察官之供述係證人於審判外之陳述，惟業據
    其具結在卷，且提出與所述相符之診斷書、照片為證，並無
    顯不可信之情形，自有證據能力。）指述明確，並有診斷證
    明書在卷足稽，被告亦坦承以鐵製拐杖毆打告訴人；被告雖
    於本院審理中辯稱，係告訴人要將其翻倒，始打告訴人，惟
    其於警詢中則陳稱，伊看見乙○○滿身酒味，對伊大聲稱要
    打死伊，伊一時氣憤才打他等語，先後所辯不一，已難遽予
    採信，復查無其他證據足以佐證，被告所辯尚無可採，事證
    明確，被告犯行堪以認定。
二、核被告所為，係犯刑法第277條第1項之傷害罪，爰審酌被告
    並無前科，有台灣高等法院被告前案紀錄表可參，犯罪動機
    、所生損害、被告之身體狀況，及尚未賠償告訴人之損失等
    一切情狀，量處如主文所示之刑，並諭知易科罰金之折算標
    準。
三、據上論斷，應依刑事訴訟法第二百九十九條第一項前段，刑
    法第二百七十七條第一項、第四十一條第一項前段，刑法施
    行法第一條之一，判決如主文。
中    華    民    國    98    年    9     月     3    日
                  刑事第一庭    法  官  林清鈞
以上正本證明與原本無異。
如不服本判決應於收受判決後10日內向本院提出上訴書狀，並應
敘述具體理由；其未敘述上訴理由者，應於上訴期間屆滿後20日
內向本院補提理由書（均須按他造當事人之人數附繕本）「切勿
逕送上級法院」。
                                書記官  陳貴卿
中    華    民    國    98    年    9     月     3    日
附錄論罪科刑法條
中華民國刑法第277條第1項
傷害人之身體或健康者，處 3 年以下有期徒刑、拘役或 1 千元
以下罰金。


司法院資訊處製作；財團法人民間司法改革基金會備份。
